臺灣高等法院民事裁定
111年度抗字第597號
抗  告  人  郭小草  
上列抗告人因與相對人第一商業銀行股份有限公司間損害賠償事
件，對於中華民國110年12月30日臺灣臺北地方法院110年度重訴
字第1058號所為裁定提起抗告，本院裁定如下： 
    主  文
抗告駁回。
抗告費用由抗告人負擔。
    理  由
一、按提起民事訴訟，應依民事訴訟法第77條之13之規定繳納裁
    判費，此為法定必須具備之程式。又起訴不合程式或不備其
    他要件，依其情形可以補正者，經審判長定期間命其補正而
    不補正，法院應以裁定駁回之，民事訴訟法第249條第1項第
    6款定有明文。
二、抗告意旨略以：伊前以相對人侵害伊人格權為由，向原法院
    起訴請求相對人應給付伊新臺幣（下同）3,400萬元本息，
    經原法院以110年度重訴字第1058號損害賠償事件（下稱系
    爭訴訟）受理在案，屬非因財產權而起訴，依民事訴訟費用
    法第16條第1項規定，應徵收定額裁判費180元，原法院混淆
    、曲解裁判費徵收規定，企圖高額收費、故意延滯訴訟。伊
    已依法繳納裁判費，原裁定以伊未遵期補繳裁判費為由，裁
    定駁回伊之起訴，於法未合。爰提起抗告，聲明廢棄原裁定
    云云。
三、經查，抗告人於原法院起訴請求相對人給付3,400萬元本息
    ，惟未繳納第一審裁判費用31萬0,200元，經原法院於110年
    12月10日以110年度重訴字第1058號裁定命其於裁定送達後7
    日內補正，該裁定已於同年12月16日送達抗告人，有裁定及
    送達證書可據（原裁定卷第35頁），抗告人逾期未補正，有
    原法院多元化案件繳費狀況查詢清單、繳費資料明細、答詢
    表可稽（原裁定卷第41至55頁），抗告人之起訴自不合法。
    雖抗告人主張其提起系爭訴訟係因非財產權而起訴，應定額
    徵收第一審裁判費180元云云，然抗告人係以相對人侵害其
    人格權為由，請求相對人賠償3,400萬元本息，乃要求相對
    人給付一定金額，自屬因財產權而起訴，應依民事訴訟法第
    77條之13規定徵收裁判費。另抗告人所依據之民事訴訟費用
    法已於民國92年9月10日廢止，無從適用於系爭訴訟，抗告
    人就此部分主張，容有誤會。至抗告人主張相對人以悖於善
    良風俗之方法，變造條款字樣，侵害其信用、名譽等節，核
    屬兩造間實體爭執，與起訴是否合法無涉。從而，原法院以
    抗告人未依限補繳裁判費為由駁回其訴，並無不合。抗告意
    旨指摘原裁定不當，聲明廢棄，為無理由，應予駁回。
四、爰裁定如主文。
中　　華　　民　　國　　111 　年　　6 　　月　　9 　　日
                  民事第四庭    
                        審判長法  官  傅中樂
                              法  官  汪曉君
                              法  官  管靜怡
正本係照原本作成。
本裁定除以適用法規顯有錯誤為理由外，不得再抗告。如提起再
抗告，應於收受送達後10日內委任律師為代理人向本院提出再抗
告狀。並繳納再抗告費新臺幣１千元。
中　　華　　民　　國　　111 　年　　6 　　月　　9 　　日

　　　　　　　　　　　　　    書記官  蕭進忠